【裁判字號】    90,易,83
【裁判日期】    900306
【裁判案由】    竊盜
【裁判全文】
臺灣花蓮地方法院刑事判決                              九十年度易字第八三號
    公  訴  人  臺灣花蓮地方法院檢察署檢察官
    被      告  甲○○
右列被告因竊盜案件，經檢察官提起公訴（九十年度偵字第一四三號），本院判決如
左：
    主  文
甲○○連續竊盜，處拘役伍拾日，如易科罰金，以參佰元折算壹日。
    事  實
一、甲○○意圖為自己不法之所有，基於概括之犯意，自民國八十九年十月初某日起
    ，至同年十一月中旬某日止，連續於花蓮縣秀林鄉和平村宏宜石礦場，徒手竊取
    乙○○所有放置於該處之每支長十一尺，價值約一百二十元之木條，每次竊取二
    至三支，共計竊取六十九支，得手後，供己修建住宅之用，嗣經乙○○於八十九
    年十二月五日下午三時許，在花蓮縣秀林鄉和平村和平五十三號，甲○○修建房
    子之現場，發現被竊之木條，而報警查獲六十九支木條。
二、案經花蓮縣警察局新城分局移送臺灣花蓮地方法院檢察署檢察官偵查起訴。
    理  由
一、訊據被告甲○○固承在其住家為警查獲乙○○所有十一尺長之木條六十九支之事
    實，惟否認有何竊盜行為，辯稱：那此木條均係伊八十九年十月初至十一月止，
    在宏宜石礦場附近約二、三百尺附近，每次撿拾二、三支而得到的，並非偷來的
    云云。經查，上揭木條，係被害人乙○○堆放在宏宜石礦場中，而該木條上面均
    刻有「７」字之記號，於八十九年十一月中旬發現部分所存放之十一尺長木條，
    遭人竊取，後來在被告正修建房屋之現場，發現一堆刻有「７」字記號之木條，
    才報請警察照相，並在被告家中找到被竊之六十九支木條等情綦詳，且有被告住
    家正在修築住宅，及該住處被查獲刻有「７」字之十一尺木條六十九支之照片八
    幀附卷可稽，復有被害人乙○○領回被竊木條六十九枝，而出具之贓證物品認領
    保管收據一紙可按。核依卷附照片所示，被告住處被查獲之木條，雖非新品，卻
    為切割整齊，通常供建築所用之具有相當價值之木條，應非容易遭人棄置，而得
    隨意撿拾之物。參以，被告正修建中之住宅，均以木條搭建，有前述照片可查，
    已足認被告有竊盜之犯罪動機。況被告對在其住宅被查獲之上開木條，係撿拾而
    來，並非竊盜所得一節，並無何證據以為證明，徒空言否認，所辯係卸責之詞，
    不足採信，被告犯行堪以認定。
二、核被告所為，係犯刑法第三百二十條第一項之竊盜罪。被告於二個月期間，所為
    之多次竊盜行為，時間緊接，每一次竊取行為，依一般社會觀念，在時間差距上
    ，可以分開，每次行為皆可獨立成立相同之罪名，並非接續行為，顯係出於概括
    之犯意而為之連續犯，應依刑法第五十六條之規定以一罪論，並加重其刑。爰審
    酌被告並無前科之素行、犯罪動機、目的，顯為修建房屋，一時起貪念、使用手
    段、竊盜所得之木條，價值不高，所生之危害及犯罪後之態度等一切情狀，量處
    如主文所示之刑，並諭知易科罰金之折算標準。又被告行為後，刑法第四十一條
    業於九十年一月四日修正，同年一月十日經總統公布實施，該條修正為：「犯最
    重本刑為五年以下有期徒刑之罪，而受六月以下有期徒刑或拘役之宣告，因身體
    、教育、職業、家庭之關係或因其他正當事由，執行顯有困難者，得以一元以上
    三元以下折算一日，易科罰金。」，較諸修正前刑法第四十一條規定：「犯最重
    本刑為三年以下有期徒刑以下之刑之罪，而受六月以下有期徒刑或拘役之宣告，
    因身體、教育、職業或家庭之關係，執行顯有困難者，得以一元以上三元以下折
    算一日，易科罰金」，就易科罰金部分，以修正後之規定對行為人較為有利，即
    應適用裁判時即修正後之刑法第四十一條第一項前段之規定，定其易科罰金之折
    算標準。
據上論斷，應依刑事訴訟法第二百九十九條第一項前段，刑法第二條第一項前段、第
第五十六條、第三百二十條第一項、第四十一條第一項前段，罰金罰鍰提高標準條例
第一條前段、第二條，判決如主文。
本案經檢察官李子春到庭執行職務。
中        華        民        國      九十    年    三    月    六      日
                                      臺灣花蓮地方法院刑事庭
                                          法  官  吳  順  龍
右正本證明與原本無異。
如對本判決不服，應於送達後十日內，向本院提出上訴狀。（應抄附繕本）告訴人或
被害人如對於本判決不服者，應具備理由請求檢察官上訴，其上訴期間之計算係以檢
察官收受判決正本之日期為準。
                                          法院書記官
中        華        民        國      九十    年    三    月    八      日
附錄本判決論罪之法律條文：
刑法第三百二十條第一項：
意圖為自己或第三人不法之所有，而竊取他人之動產者，為竊盜罪，處五年以下有期
徒刑、拘役或五百元以下罰金。


司法院資訊處製作；財團法人民間司法改革基金會備份。
